# 关于财务报表批准报出日期的问题

提问人：ll1306 时间：2010-02-28 17:02:21
附注中 财务报表批准报出日期不晚于审计报告出具日期就可以吧，两个日期不用完全一致，这样理解是正确的吗？如，审计截止日2009-12-31，附注批准报出日2010-1-27，报告出具日2010-2-1，这样没错吧。请大家指教，谢谢！

回答人：chenyiwei
回复 楼主 ll1306 的帖子理论上可以，但实务上一般两者一致。因为会计、审计准则都各有“期后事项”的概念，如果审计报告日和财务报表批准报出日不一致，而这两个日期之间又恰好发生了需要调整报表或者披露的期后事项，就会比较难以处理。